【裁判字號】    89,聲再,68
【裁判日期】    890426
【裁判案由】    聲請再審
【裁判全文】
臺灣高等法院高雄分院刑事裁定    八十九年度聲再字第六八號
    再審聲請人
    即受判決人  甲○○
右列聲請人因過失致死案件，對於本院八十八年度交上更（二）字第一號、中華民國
八十八年十二月七日確定判決（臺灣高雄地方法院八十三年度交訴第四○七號，起訴
案號：臺灣高雄地方法院檢察署八十三年度偵字第一二九四六號），聲請再審，本院
裁定如左：
    主  文
再審之聲請駁回。
    理  由
一、聲請意旨略稱：(1)、原確定判決認定聲請人甲○○於民國八十三年六月二十一日
    凌晨二時四十分許，駕駛重機車，自高雄市○○○路二八三號前，沿紅磚人行道
    「逆向往北行駛」於慢車道，途經中華四路與新田路交岔口時，疏於注意遵守交
    通號誌，闖紅燈駛向新田路，撞及陳進忠致不治死亡，其實聲請人係「停在左轉
    新田路之待轉區上方格內」，遭死者陳進忠超速撞擊，且高雄市政府建設局車輛
    事故鑑定書內曾載以「無警方處理肇事現場圖，因而對呂陳二車肇事後之關係位
    置、跡象、形態無法瞭解，致肇事之事實不明，本會未便認定」，原確定判決以
    臆測為判斷之基礎，認為聲請人應負過失致死刑責認事用法有違誤。(2)、又原確
    定判決亦認陳進忠有超速騎車撞人之疏失，即足以證明聲請人確係停在待轉區內
    被撞，有刑事訴訟法第四百二十條第一項第六款之再審理由。(3)、死者陳進忠之
    顱內出血，有可能是由內力造成顱內出血之急疾，聲請人曾於事實審法院請求調
    查陳進忠是否罹患新陳代謝及內分泌急症致死（即ＮＫＡ隱疾），事實審法院不
    予調查，亦有刑事訴訟法第四百二十條第一項第六款及同法第四百二十一條就足
    生影響於判決之重要證據漏未審酌之再審理由。(4)、聲請人當時確係停車在待轉
    區方格內」機車前輪確未逾越「待轉區方格」係在方格內被陳進忠撞及，原判決
    對陳進忠機車刮地痕及倒地之起始位置未明確認定，而聲請人機車刮地痕則係在
    斑馬線第三、四條之間，可知陳進忠機車刮地痕係在斑馬線第五條之首端，經由
    附圖分析，足以證明當時二機車相撞時，聲請人之機車確係停在待轉區之方格內
    ，原判決對死者陳進忠機車刮地痕及倒地之起始位置未作深入調查明確認定，而
    顯有違誤，為此以發見確實之新證據足認受有罪判決之人應受無罪、免訴、免刑
  或輕於原判決所認罪名之判決，及有重要證據漏未審酌之理由聲請再審云云。
二、按有罪之判決確定後，為受判決人之利益聲請再審，必其聲請之理由合於刑事訴
    訟法第四百二十條第一項所定情形之一及第四百二十一條有足以影響於判決之重
    要証据漏未審酌者，始准許之。
三、經查，本件聲請人甲○○所舉聲請再審之前開理由，無非一再爭執其當時所騎機
    車係停車在「待轉區方格內」機車前輪確未逾越待轉區方格，係在方格內被陳進
    忠撞及，原確定判決已於理由欄（一）詳為說明依據車輛照片、現場照片、肇事
    現場圖、一審法官勘驗現場之現場圖等研判，惟有被告甲○○之機車前輪已完全
    超出機車待轉區而進入上開交岔路口中華四路由北向南之慢車道延伸線內時，始
    足以造成本件車禍情狀。顯見被告雖已在中華四路之機慢車左轉待轉區等候交通
    號誌轉換，惟未將機車按標線指示確實將機車停於待轉區內，因認被告甲○○所
    辯：伊當時機車係完全停在左轉新田路之待轉區方格內云云，核與事實不符，不
    足採信，本件聲請人再就原確定判決內答辯事項提起再審，並非提出新事實新證
    據，要與聲請再審事由不合。至於聲請人爭執死者陳進忠之顱內出血，有可能是
    由內力造成顱內出血之急疾，請求調查陳進忠是否罹患新陳代謝及內分泌急症致
    死（即ＮＫＡ隱疾）云云，原確定判決於理由欄（二）說明「被告所辯被害人陳
    進忠是否因酒醉或併發症突發或隱疾如ＮＫＡ等造成顱內出血死亡，並非車禍所
    致云云，顯非有據，自無足採。又被告雖請求調查被害人陳進忠是否有隱疾如Ｎ
    ＫＡ，惟本件被害人陳進忠之死因已甚明確，被害人陳進忠縱有如被告所稱之隱
    疾「ＮＫＡ」，亦不影響被告被告甲○○罪責之成立，所請調查被害人陳進忠是
    否有隱疾如ＮＫＡ，核無必要，併予敘明」，是以聲請人所指前開各點理由，僅
    係就案情再做一翻有利於己之辯解及推論，均係陳述個人之見解，並非提出新事
    實、新證據，原確定判決亦無漏未審酌重要證據之情況，聲請人甲○○所舉再審
    理由，核與上引法條所定不符，應認為無再審理由，爰依同法第四百三十四條第
    一項，裁定如主文。
中    華    民    國     八十九     年       四       月     二十四   日
                              臺灣高等法院高雄分院刑事第二庭
                                  審判長法官  曾永宗
                                        法官  邱永貴
                                      法官  曾玉英
右正本證明與原本無異。
如不服本裁定應於送達後五日內向本院提出抗告狀。
                                      書記官  林靜霙
中    華    民    國     八十九     年       四       月     二十八   日
                                                                      Ｄ


司法院資訊處製作；財團法人民間司法改革基金會備份。
